【裁判字號】    89,上易,386
【裁判日期】    890314
【裁判案由】    賭博
【裁判全文】
臺灣高等法院臺中分院刑事判決          民國八十九年度上易字第三八六號
    上  訴  人
    即  被  告  乙○
右上訴人因賭博案件，不服台灣彰化地方法院八十八年度易字第一三一二號，中華民
國八十八年十二月十日第一審判決（起訴案號：台灣彰化地方法院檢察署八十八年度
偵字第八五五六號），提起上訴，本院判決如左：
    主      文
上訴駁回。
    事實及理由
一、本案經本院審理結果，認第一審判決認事用法及量刑均無不當，應予維持，並引
    用第一審判決書記載之事實、證據及理由（如附件）。
二、上訴人即被告乙○在本院未提出其他有利之證據及辯解，其上訴無理由，應予駁
    回。
三、被告乙○經合法傳喚，無正當理由不到庭，爰不待其陳述逕行判決。
四、據上論斷，應依刑事訴訟法第三百七十三條、第三百六十八條、第三百七十一條
    ，判決如主文。
本案經檢察官甲○○到庭執行職務。
中      華      民      國    八十九     年       三      月    十四    日
                         臺灣高等法院臺中分院刑事第九庭
                                        審判長法  官  胡  森  田
                                              法  官  蕭  錦  鍾
                                              法  官  黃  日  隆
右正本證明與原本無異。
不得上訴。
                                              書記官  林  端  容
中      華      民      國    八十九     年       三      月    十五    日
                                                                        Ｈ
台灣彰化地方法院刑事判決                        八十八年度易字第一三一二號
    公  訴  人  臺灣彰化地方法院檢察署檢察官
    被      告  乙  ○  男四十二歲（民國○○○年○月○○○日生）
                        住彰化縣溪湖鎮○○里○○路○段北勢三巷二十三號
                        身分證統一編號：Ｎ一二九七八五三八號
    選任辯護人  王文君  律師
                陳春成  律師
右列被告因賭博案件，經檢察官提起公訴（八十八年度偵字第八五五六號），本院判
決如左：
        主  文
乙○連續意圖營利，聚眾賭博，累犯，處有期徒刑拾月，併科罰金伍拾萬元，罰金如
易服勞役以罰金總額與陸個月之日數比例折算之。
扣案之四色牌貳佰貳拾副、賭資代碼牌壹佰柒拾柒張（壹佰元者陸拾捌張、伍佰元者
拾貳張、壹仟元者玖拾柒張）、帳冊貳本，均沒收。
        事  實
一乙○曾於民國（下同）七十九年間犯賭博罪，經本院判處有期徒刑五月，於七十
    九年六月十五日執行完畢；於八十二年三月間再犯賭博罪，經本院判處罰金四千
    八百元，於八十三年八月十五日執行完畢；又於八十二年五月間因犯施用毒品罪
    案件，經本院於八十二年十二月十日判處有期徒刑三年六月確定，於八十六年五
    月十五日執行完畢。猶不知悔悟，復基於意圖營利之概括犯意，自八十八年七月
    十六日起迄同年八月二十四日止，先後多次提供坐落彰化縣溪湖鎮○○里○○○
    街三七號其承租之處所作為賭博場所，並備置四色牌、賭資代碼牌等賭具，聚集
    魏炳烽、陳錦德、洪明益、劉永成、黃秀鳳、胡佳惠、莊金細、張鳳鳴、吳士吉
    及其他不詳姓名者等多數人賭博財物，由其抽頭獲利。其賭博方法及抽頭方式為
    賭徒五人一桌，以四色牌為賭具，賭資以代碼牌示之，每一胡賭資新台幣（下同
    ）一千五百元，牌中有翻到花牌者中一支得一百元，最多可中五支，每次輸贏最
    少一千六百元，最多為二千二百元，每副牌玩三次，每桌每晚玩賭多次，每次由
    乙○抽頭一百元作為報酬，乙○於此期間內所獲得之抽頭金為二百萬四千三百元
    。嗣於八十八年八月二十四日凌晨一時五十分許適聚集賭徒魏炳烽、陳錦德、洪
    明益、劉永成、黃秀鳳、胡佳惠、莊金細、張鳳鳴、吳士吉等人（由警方另依社
    會秩序維護法處理）連同乙○計十人，分二桌，每桌五人在上開處所賭博財物，
    為警據報當場查獲，並當場扣得乙○所有之賭具計四色牌二百二十副、賭資代碼
    牌一百七十七張（一百元者六十八張、五百元者十二張、一千元者九十七張）及
    帳冊二本，並自乙○及其他賭徒魏炳烽、陳錦德、洪明益、莊金細、張鳳鳴身上
    起獲賭資九萬六千元。
二案經彰化縣警察局溪湖分局台灣彰化地方法院檢察署檢察官偵查起訴。
        理  由
一、右揭事實，迭據被告於警訊時、檢察官偵查中及本院審理時供承在卷，核與查獲
    當日參賭之魏炳烽、陳錦德、洪明益、劉永成、黃秀鳳、胡佳惠、莊金細、張鳳
    鳴、吳士吉等人於警訊時供證情節相符，並有賭具計四色牌二百二十副、賭資代
    碼牌一百七十七張（一百元者六十八張、五百元者十二張、一千元者九十七張）
    、帳冊二本等物及當場自被告及其他賭徒魏炳烽、陳錦德、洪明益、莊金細、張
    鳳鳴起獲之賭資九萬六千元扣案可證。本案事證已臻明確，被告犯行堪以認定。
二、核被告所為，係犯刑法第二百六十八條前段及同條後段之意圖營利供給賭博場所
    罪及意圖營利聚眾賭博罪。被告先後多次意圖營利供給賭博場所及聚眾賭博犯行
    ，時間緊接，分別犯構成要件復相同之上開二罪，顯係基於概括犯意反覆為之，
    ，均應依刑法第五十六條關於連續犯之規定，分別以一罪論。其連續數行為所犯
    上開二罪係基於一個賭博犯意之決定，達成其同一犯罪之各個舉動，屬法律概念
    上之一行為，自應依刑法第五十五條關於想像競合犯之規定，從情節較重之連續
    意圖營利聚眾賭博罪處斷，並加重其刑（含罰金部分）。又查被告於八十二年五
    月間因犯施用毒品罪案件，經本院於八十二年十二月十日判處有期徒刑三年六月
    確定，於八十六年五月十五日執行完畢之事實，有本院被告全國前案紀錄表、台
    灣彰化地方法院檢察署刑案資料查註紀錄表一份附卷足按，其於有期徒刑執行完
    畢後，五年以內再犯有期徒刑以上之本罪，為累犯，所犯罪之本刑（含罰金部分
    ）應依刑法第四十七條之規定，遞加重之。
三、按賭博行為，因易養成怠惰、貪婪之習性，並衍生其他不法或不正當之情事，為
    目前刑法所禁絕。又陷溺於賭博者，不分莊頭或一般賭徒，抑不論其輸贏，極易
    導致不務正業，自暴自棄，甚者，傾家蕩產，家庭婚姻破散，終至於恣睢放肆，
    無惡不作。是貪營私利，聚眾賭博者，其行為已然敗壞社會之善良風氣，深具可
    責性，自應按章論處，始稱允當。又查被告前曾有二次賭博前科分別判處有期徒
    刑五月及罰金四千八百元，經執行完畢（易科罰金及繳清罰金），又曾犯施用毒
    品罪經判處有期徒刑三年六月，甫於八十六年五月十五日執行完畢，有本院被告
    全國前案紀錄表及台灣彰化地方法院檢察署刑案資料查註紀錄表足稽，猶然無悔
    改之意，執迷於賭博之利得，而再犯本案，核其情節，顯見被告怠惰、貪婪之習
    性，幾已形成，如仍諭知准予易科罰金之六個月以內之有期徒刑，反不能促使被
    告生惕勵悛改之決心，致其一再貽誤，是經斟酌再三，認被告允宜諭知六個月以
    上之有期徒刑。再衡之被告於上開一個多月期間經營聚眾賭博所得之利益多達二
    百萬餘元，已據其供承在卷，而依被告所犯之罪名，按罰金罰鍰提高標準條例第
    一條前段之規定提高十倍後，亦僅得併科三萬元以下之罰金額度，雖被告係屬連
    續犯及累犯，得據刑法第五十六條但書及第四十七條之規定，二次遞加重其刑，
    但所能加重之額度，亦遠低於其因犯罪所得之利益，是本案應再依刑法第五十八
    條之規定，於其所得利益之範圍內酌量加重其罰金之額度，方符用法之平。爰審
    酌被告之素行不佳及其犯罪之動機、手段、所生危害、犯後之態度、犯罪係以圖
    利為目的有併科罰金之必要，並經營規模等一切情狀，量處如主文所示之刑，並
    諭知罰金如易服勞役之折算標準。扣案之四色牌二百二十副、代碼牌一百七十七
    張（壹佰元者六十八張、伍佰元者十二張、壹仟元者九十七張）、帳冊二本，均
    係被告所有，供犯罪所用之物，已據被告供承在卷，亦經其他參賭者於警訊時供
    證屬實，自應依刑法第三十八條第一項第二款之規定，沒收之。至併扣案之賭資
    九萬六千元，公訴人雖請求併沒收之，但該款項係警員自被告及其他參賭者魏炳
    烽、陳錦德、洪明益、莊金細、張鳳鳴等人身上起出，並無抽頭金等情，已據被
    告及魏炳烽、陳錦德、洪明益、莊金細、張鳳鳴等人供承在卷，並有警製違反社
    會秩序維護法案件現場紀錄表一份在卷可稽，核其性質，與本案被告所犯之罪無
    涉，爰不併予諭知沒收，附此敘明。
據上論斷，應依刑事訴訟法第二百九十九條第一項前段，刑法第第二百六十八條前段
、同條後段、第五十五條、第五十六條、第四十七條、第五十八條、第四十二條第三
項、刑法第三十八條第一項第二款，罰金罰鍰提高標準條例第一條前段、第二條前段
，判決如主文。
中      華      民      國    八十八    年     十二     月      十      日
                              臺灣彰化地方法院刑事第三庭
                                      法      官   蔡紹良
右正本證明與原本無異。
如不服本判決，應於判決送達後十日內，向本院提出上訴狀（須附繕本）。
                                      法院書記官   鐘麗芳
中      華      民      國      八十八      年    十二    月    十三    日


司法院資訊處製作；財團法人民間司法改革基金會備份。
